臺灣臺東地方法院刑事判決
111年度原易字第39號
公  訴  人  臺灣臺東地方檢察署檢察官
被      告  陽定綸





            李念祖


共      同
指定辯護人  本院公設辯護人丁經岳  
上列被告因竊盜案件，經檢察官提起公訴（111年度偵字第417號
）後，於本院審理程序進行中，被告先就被訴事實為有罪之陳述
，經檢察官聲請改依協商程序而為判決，本院裁定進行協商程序
，判決如下：
    主  文
陽定綸共同犯攜帶兇器竊盜未遂罪，累犯，處有期徒刑肆月，如
易科罰金，以新臺幣壹仟元折算壹日。扣案之油壓剪壹把、電纜
線壹袋，均沒收。
李念祖共同犯攜帶兇器竊盜未遂罪，處有期徒刑參月，如易科罰
金，以新臺幣壹仟元折算壹日。
    犯罪事實及理由
一、本件犯罪事實及證據，除引用檢察官起訴書之記載外，並更
    正及補充如下：
  ㈠起訴書犯罪事實欄一第7至10列經公訴人當庭更正為：『由陽
    定綸使用「阿興」放置於現場客觀上足以為兇器使用之油壓
    剪1把，其餘的工具部分均刪除』，是起訴書此部分所載應更
    正為：『由陽定綸使用「阿興」放置於現場客觀上足以為兇
    器使用之油壓剪1把，下手』。
  ㈡證據名稱欄編號4第7至11列各應更正為：吊「鏈」、活動「
    扳」手、梅花「扳」手、三角「扳」手、C型「扳」手、套
    筒「扳」手。
　㈢證據部分應補充被告陽定綸、李念祖於本院審理時之自白。
二、本件經檢察官與被告二人於審判外達成協商之合意且被告等
    均已認罪，其等合意內容為：
　㈠被告陽定綸共同犯刑法第321條第2項、第1項第3款攜帶兇器
    加重竊盜未遂罪，累犯，處有期徒刑4月，如易科罰金，以
    新臺幣（下同）1仟元折算1日。扣案之油壓剪1把及電纜線1
    袋均沒收。其餘扣案物無證據顯示與本案有何關聯，故不予
    聲請沒收。
  ㈡被告李念祖共同犯刑法第321條第2項、第1項第3款攜帶兇器
    加重竊盜未遂罪，處有期徒刑3月，如易科罰金，以1仟元折
    算1日。被告李念祖構成累犯前案部分，與本案罪質不同，
    不依累犯規定加重其刑。
　  經查，上開協商合意並無刑事訴訟法第455條之4第1項所列
    情形之一，檢察官聲請改依協商程序而為判決，本院爰不經
    言詞辯論，於協商合意範圍內為協商判決，合予敘明。
三、應適用之法條：刑事訴訟法第455條之2第1項、第455條之4
    第2項、第455條之8、第454條第2項。
四、附記事項：
　　其餘扣案物並無證據顯示與本案有何關聯，爰均不予宣告沒
    收。
五、本判決除有刑事訴訟法第455條之4第1項第1款、第2款、第4
    款、第6款、第7款所定情形之一，或違反同條第2項之規定
    者外，檢察官與被告均不得上訴。
六、如有前項得上訴之情形，得自收受判決送達之日起20日內，
    向本院提出上訴書狀，上訴於第二審法院。
七、本案經檢察官羅佾德提起公訴，檢察官林靖蓉到庭執行職務
    。
中　　華　　民　　國　　111 　年　　8 　　月　　30　　日
                  刑事第三庭  法  官  朱貴蘭
上正本係照原本作成。
本件不得上訴。但有刑事訴訟法第455條之4第1項第1款、第2款
、第4款、第6款、第7款所定情形，或協商判決違反同條第2項之
規定者，應於收受送達後20日內向本院提出上訴書狀，並應敘述
具體理由；如未敘述上訴理由者，應於上訴期間屆滿後20日內向
本院補提理由書（均須按他造當事人之人數附繕本）「切勿逕送
上級法院」。
中　　華　　民　　國　　111 　年　　8 　　月　　30　　日
                              書記官  邱仲騏
附錄論罪科刑法條： 
刑法第321條
犯前條第一項、第二項之罪而有下列情形之一者，處6月以上5年
以下有期徒刑，得併科50萬元以下罰金：
一、侵入住宅或有人居住之建築物、船艦或隱匿其內而犯之。
二、毀越門窗、牆垣或其他安全設備而犯之。
三、攜帶兇器而犯之。
四、結夥三人以上而犯之。
五、乘火災、水災或其他災害之際而犯之。
六、在車站、港埠、航空站或其他供水、陸、空公眾運輸之舟、
    車、航空機內而犯之。
前項之未遂犯罰之。
臺灣臺東地方檢察署檢察官起訴書
                                      111年度偵字第417號
　　被　　　告　陽定綸　男　25歲（民國00年00月00日生）
　　　　　　　　　　　　住臺東縣○○市○○路0段000號
　　　　　　　　　　　　居臺東縣○○市○○路0段00號
　　　　　　　　　　　　（另案在法務部○○○○○○○執行中）
　　　　　　　　　　　　國民身分證統一編號：Z000000000號
　　　　　　　　李念祖　男　30歲（民國00年00月00日生）
　　　　　　　　　　　　住臺東縣○○市○○○街00巷00號
　　　　　　　　　　　　國民身分證統一編號：Z000000000號
上列被告等因竊盜案件，已經偵查終結，認應該提起公訴，茲將
犯罪事實及證據並所犯法條分敘如下：
　　　　犯罪事實
一、陽定綸、李念祖係朋友關係，竟與姓名年籍不詳、綽號「阿
    興」之成年男子，共同意圖為自己意圖不法所有，基於攜帶
    兇器竊盜之犯意聯絡，於民國111年1月11日14時30分許，在
    特克斯科技股份有限公司（下稱特克斯公司）向臺東縣環境
    保護局所承攬位於臺東縣○○市○○路0段000巷000弄000號之臺
    東縣廚餘回收再利用中心（下稱上址回收中心）處，先由陽
    定綸攜帶並使用「阿興」所提供客觀上足以為兇器使用之油
    壓剪1把、榔頭1把、吊鍊1組、活動板手2支、鉗子3支、螺
    絲起子4支、梅花板手5支、三角板手2支、C型板手1支、套
    筒板手1組、千斤頂1組等工具（下稱前開工具）下手行竊，
    並由李念祖在旁把風之方式，共同竊取特克斯公司放置在上
    址回收中心之電纜線，準備於同日18時在現場交由前來之「
    阿興」取贓變賣後朋分，惟於同日14時50分許，在上址回收
    中心查獲，遭警方當場查獲，而未遂，並經警扣得前開工具
    及其等所竊取，由特克斯公司副總經理洪書群所管領之電纜
    線1袋（合計重量54.6公斤），而悉上情。
二、案經洪書群訴請臺東縣警察局移送偵辦。
　　　　證據並所犯法條
一、證據清單及待證事實：
編號 證據名稱 待證事實 1 被告陽定綸於警詢及偵查中之供述 被告陽定綸坦承依據「阿興」指示，於111年1月11日14時30分許，由被告李念祖騎乘機車搭載其前往上址回收中心，以「阿興」放置在現場之前開工具，下手行竊電纜線，李念祖則在機車等候，並與「阿興」約定由「阿興」於同日18時前往現場取走贓物變賣朋分之事實。 2 被告李念祖於警詢及偵查中之供述 1.被告李念祖坦承於111年1月11日14時50分許，在上址回收中心遭警查獲，並於警詢時坦承在現場把風之事實。 2.被告李念祖供稱被告陽定綸以現場油壓剪剪下電線行竊，並要求被告李念祖在現場等候載其離開之事實。 3 證人即告訴人洪書群於警詢時之證述 證明特克斯公司在上址回收中心之電纜線遭竊之事實。 4 臺東縣警察局刑事警察大隊扣押筆錄、臺東縣警察局扣押物品目錄表各乙份、刑案現場照片29張、扣案之電纜線1袋（合計重量54.6公斤）、油壓剪1把、榔頭1把、吊鍊1組、活動板手2支、鉗子3支、螺絲起子4支、梅花板手5支、三角板手2支、C型板手1支、套筒板手1組、千斤頂1組等物。 佐證被告陽定綸、李念祖於上開時、地點共同攜帶兇器竊盜事實。 
二、核被告陽定綸、李念祖所為，係犯刑法第321條第2項、第1
    項第3款之攜帶兇器加重竊盜未遂罪嫌。被告2人與「阿興」
    就上開犯行間，有犯意聯絡及行為分擔，請論以共同正犯。
    扣案之前開工具，為「阿興」所有供犯罪所用之物，均請依
    刑法第38條第2項規定宣告沒收，並依同條第4項規定，於全
    部或一部不能沒收或不宜執行沒收時，追徵其價額。另扣案
    之電纜線1袋（合計重量54.6公斤），為被告二人犯罪所得
    ，尚未發還，請依刑法第38條之1第1項前段之規定宣告沒收
    ，如全部或一部不能沒收時，請依同條第3項之規定追徵其價
    額。
三、依刑事訴訟法第251條第1項提起公訴。
  　此　  致
臺灣臺東地方法院
中　　華　　民　　國　 111　　年　　5 　　月　　24　　日
　　　　　　　　　　　　　檢　察　官　羅佾德
本件正本證明與原本無異
中　　華　　民　　國　 111　　年　　6 　　月　　3 　　日
                          書  記  官  陳怡君
附錄本案所犯法條全文
中華民國刑法第321條
犯前條第 1 項、第 2 項之罪而有下列情形之一者，處 6 月以
上 5 年以下有期徒刑，得併科 50 萬元以下罰金：
一、侵入住宅或有人居住之建築物、船艦或隱匿其內而犯之。
二、毀越門窗、牆垣或其他安全設備而犯之。
三、攜帶兇器而犯之。
四、結夥三人以上而犯之。
五、乘火災、水災或其他災害之際而犯之。
六、在車站、港埠、航空站或其他供水、陸、空公眾運輸之舟、
    車、航空機內而犯之。
前項之未遂犯罰之。
中華民國刑法第320條
意圖為自己或第三人不法之所有，而竊取他人之動產者，為竊盜
罪，處 5 年以下有期徒刑、拘役或 50 萬元以下罰金。
意圖為自己或第三人不法之利益，而竊佔他人之不動產者，依前
項之規定處斷。
前二項之未遂犯罰之。